【裁判字號】    95,訴緝,11
【裁判日期】    951215
【裁判案由】    毒品危害防制條例
【裁判全文】
臺灣苗栗地方法院刑事判決              95年度訴緝字第11號
公  訴  人  臺灣苗栗地方法院檢察署檢察官
被      告  己○○
選任辯護人  李世才  律師
上列被告因毒品危害防制條例案件，經檢察官提起公訴（91年度
偵字第3294號），本院判決如下：
    主  文
己○○共同連續販賣第二級毒品，處有期徒刑捌年。未扣案之門
號0000000000號之行動電話壹支（不含SIM 卡）沒收，如全部或
一部不能沒收時，追徵其價額；因販賣第二級毒品犯罪所得之新
臺幣壹萬元沒收之，如全部或一部不能沒收時，以其財產抵償之
。
    犯罪事實
一、己○○明知安非他命業經行政院衛生署公告列為毒品危害防
    制條例所列管之第二級毒品，不得製造、運輸、販賣及持有
    ，其竟基於販賣第二級毒品安非他命之概括犯意，以所使用
    之門號0000000000號行動電話（未據扣案）供聯絡之方式，
    於附表一所示之時間、地點，以如附表一所示之價格及數量
    ，連續販賣第二級毒品安非他命予附表一所示丙○○、庚○○、乙○○、甲○○等人，前後合計販賣第二級毒品安非他
    命所得達新台幣（下同）1 萬元。嗣經警循線查獲始悉上情
    。
二、案經苗栗縣警察局頭份分局報請臺灣苗栗地方法院檢察署檢
    察官偵查後起訴。
    理    由
一、關於證據能力之認定：
（一）按新修正刑事訴訟法係於92年2 月6 日經總統公布施行，
      而同日公布施行之新修正刑事訴訟法施行法增訂第7 條之
      3 復規定：「中華民國92年1 月14日修正通過之刑事訴訟
      法施行前，已繫屬於各級法院之案件，其以後之訴訟程序
      ，應依修正刑事訴訟法終結之。但修正刑事訴訟法施行前
      已依法定程序進行之訴訟程序，其效力不受影響」，是以
      92年2 月6 日修正之刑事訴訟法第159 條、第159 條之3
      規定，係於92年9 月1 日施行，在此之前，有關證人警局
      供述筆錄之證據能力，仍應適用修正前刑事訴訟法相關規
      定（最高法院93年度台上字第4400號判決意旨參照）。
（二）準此，證人丙○○、庚○○、甲○○、丁○○於91年間於
      警詢中之證述，依刑事訴訟法施行法第7 條之3 及前述判
      決意旨，可知上開證據係於92年9 月1 日之前踐行當時法
      定程序所取得，依當時刑事訴訟法之規定，自有證據能力
      ，先予敘明。
二、認定犯罪事實所憑之證據及其認定之理由：
（一）附表一編號1之犯罪事實：
    1.證人丙○○於警詢及偵訊中證述向被告購得第二級毒品安
      非他命過程等語明確（見偵卷第8 頁至第9 頁、第124 頁
      背面至第125頁、第135 至第137 頁）。
    2.證人丁○○於警詢、偵訊中證述：伊胞姐即被告有販賣第
      二級毒品安非他命，都是客人打門號0000000000號行動電
      話給被告，約定時、地交易，伊就將安非他命交予買主，
      並將收取之現金交給被告之過程等語明確（91年度偵字第
      3294號卷91年2 月18日警詢筆錄、91年2 月19日偵訊筆錄
      ）。
    3.復有證人丙○○於警詢中指認被告販賣毒品之口卡片附卷
      可稽（見偵卷第14頁）。
（二）附表一編號2之犯罪事實：
    1.證人庚○○於警詢、偵訊及本院審理中證述向被告購得第
      二級毒品安非他命過程等語明確（見偵卷第12頁至第13頁
      背面、第123 頁背面至第124 頁；審卷(一)第198 頁以下）
      。
    2.復有證人庚○○於警詢中指認被告販賣毒品之口卡片附卷
      可稽（見偵卷第14頁）。
（三）附表一編號3之犯罪事實：
      證人乙○○於偵訊中證述向被告購得第二級毒品安非他命
      過程等語明確（見偵卷第220 至第221 頁）。
（四）附表一編號4之犯罪事實：
    1.證人甲○○於警詢、偵訊及本院審理中證述向被告購得第
      二級毒品安非他命過程等語明確（見偵卷第4 至第6 頁、
      第121 至第123 頁；審卷(一)第191 頁以下）。
    2.復有證人甲○○於警詢中指認被告販賣毒品之口卡片附卷
      可稽（見偵卷第14頁）。
（五）此外，復有被告己○○所使用之門號0000-000000 號行動
      電話通聯紀錄附卷可稽（見偵卷第20頁以下），由此足見
      被告確使用該門號供聯絡交易毒品之用，至為明確。
（六）又查如附表一編號1 、2 、4 所示之犯罪事實，丙○○、
      庚○○、甲○○向被告購買第二級毒品安非他命時，丁○○或姓名年籍不詳之成年男子，分別有將販賣之第二級毒
      品安非他命交予丙○○等人，或有收取販毒價金，所為已
      係參與販賣第二級毒品之構成要件行為，故被告就上開犯
      罪事實，與丁○○及該姓名年籍不詳之成年男子間，確有
      販賣第二級毒品安非他命之犯意聯絡及行為分擔，為共同
      正犯，應堪認定。
（七）綜上所述，本案事證明確，被告己○○連續販賣第二級毒
      品犯行，應堪認定。
三、對於被告之辯解，及對被告有利之證據不採納之理由：
    訊據被告己○○堅決否認有何販賣第二級毒品安非他命予丙○○、庚○○、乙○○、甲○○之犯行，辯稱：伊未曾販賣
    第二級毒品安非他命予他人，丙○○所稱交易毒品之地點，
    伊也未曾去過。且伊與丙○○並不認識，係伊胞弟丁○○認
    識丙○○云云。而庚○○係伊胞妹戊○○的前夫，其每天到
    伊住的地方，目的係為了挽回與伊妹妹的婚姻，且係伊跟庚○○買安非他命的，並不是伊賣給庚○○的云云。另伊與甲○○係朋友關係，但伊並沒有賣毒品給甲○○，甲○○常與
    庚○○進出伊那邊等語。乙○○部分，其係伊胞弟丁○○之
    女友，曾經在一起施用過毒品，但伊並沒有賣毒品給乙○○
    ，且伊曾經跟乙○○買過好幾次安非他命及海洛因。又案發
    後丙○○、庚○○有來找過伊，稱指控伊販毒係不得已的，
    丙○○稱其當時在當兵，在路上被警察臨檢，警察說若是咬
    一個人出來，就不移送他，而庚○○當時是通緝中，在伊那
    邊被抓，警察也是交換條件云云。辯護意旨則稱：被告之女
    兒於90年11月13日出生，檢察官起訴被告於此日期前後販賣
    ，惟被告係即將臨盆之人，或於坐月子時間，被告於此時間
    販毒，客觀上殊難想像云云。經查：
（一）首先，被告己○○確實曾於91、92年間因施用第一級毒品
      海洛因及第二級毒品安非他命案件，經本院裁定送觀察、
      勒戒，認無繼續施用毒品之傾向，而於92年12月7 日執行
      完畢，並經臺灣苗栗地方法院檢察署檢察官於同日以91年
      度毒偵字第950 號為不起訴處分確定，有臺灣高等法院被
      告全國前案紀錄表附卷可稽。由此足證被告確曾因施用毒
      品，而有管道取得第二級毒品安非他命，先予敘明。
（二）其次，證人丙○○、庚○○、甲○○、乙○○等人，確有
      施用毒品而經法院裁定送觀察、勒戒之前科犯行乙節，業
      據證人丙○○等4 人分別於警偵訊中供承不諱，且有臺灣
      高等法院被告前案紀錄表、臺灣高等法院在監在押全國紀
      錄表附卷可稽。由此可證證人丙○○等4 人，確實屬於施
      用毒品之毒品人口。
（三）關於本案查獲之經過，乃警方根據線報，調閱被告所使用
      之0000000000號行動電話通聯紀錄，經分析比對後發現證
      人即毒品人口甲○○所申請之0000000000、0000000000
      號行動電話號碼與被告有頻繁之聯繫，乃於91年4 月14日
      下午16時許，苗栗縣竹南鎮○○路與民族路口，查獲證人
      甲○○持有安非他命0.6 公克及同行之證人丙○○後，經
      證人丙○○、甲○○2 人於警詢中供承有施用第二級毒品
      安非他命，並均指證毒品來源係向被告己○○所購買，而
      證人甲○○復供出其所使用之0000000000號與被告之0000
      000000號行動電話通聯紀錄係其向被告交易毒品之紀錄，
      且供承其所申請之0000000000行動電話號碼係供證人庚○○使用，而警方復提訊執行強制戒治中之庚○○，證人庚○○供承有施用第二級毒品，且毒品來源係向被告所購買
      ，而其所使用之0000000000號行動電話係以甲○○名義申
      請來使用的，而該門號與被告所使用之門號0000000000號
      通聯紀錄，係其與被告交易毒品之紀錄乙節，有證人丙○○、甲○○、庚○○之警詢筆錄及通聯紀錄附卷可稽。由
      此可證，本案係因警方根據被告之通聯紀錄，而逐一查出
      販賣毒品之對象，並藉由購買毒品之人指證，而證明被告
      確有販賣第二級毒品安非他命之行為等情，應堪認定。
（四）再者，本案指證被告販毒之證人丙○○等人，其等案發時
      與被告之關係分別為：證人丁○○乃被告之胞弟，證人丙○○係被告胞弟丁○○之朋友、亦係甲○○之友人，而證
      人庚○○係被告之胞妹戊○○之前夫，證人甲○○係被告
      之朋友，亦為庚○○配偶之胞弟、證人乙○○係被告之胞
      弟丁○○之女友，且被告與上開證人彼此間並無恩怨關係
      乙節，業據被告供認不諱（見審卷第42頁），且為證人丙○○、庚○○、甲○○、乙○○、丁○○分別於警偵訊及
      審理時到庭證述屬實，應堪認定。是以，證人丙○○、庚○○、甲○○、乙○○既與被告屬一定程度之親友關係，
      且彼此間無仇恨怨隙，衡情證人丙○○等人應無甘冒偽證
      罪之處罰，而設詞誣陷被告己○○之理。從而，證人丙○○、庚○○、乙○○、甲○○、丁○○等人分別於警詢、
      偵訊中指證被告販賣第二級毒品安非他命之重罪，自屬較
      為可信。
（五）另證人丙○○、庚○○、甲○○、乙○○雖均於審理時翻
      異前詞，改證稱並無向被告購買第二級毒品安非他命云云
      。惟按，證人於案發時之供述因較少權衡其利害得失或受
      他人干預，依經驗法則，較諸事後翻異其案發之初所為之
      陳述為可信。是證人丙○○等人於警詢、偵訊中指證無恩
      怨關係之被告犯重罪，卻於審理時翻異前詞，其等事後翻
      供之可信度，自有可疑。
（六）另證人丙○○雖於審理時證稱：伊並不認識被告，也沒有
      向被告買過毒品，當初之所以於警偵訊中指認被告販毒，
      係因當時伊在當兵，施用毒品遭查獲，伊很害怕，係甲○○叫伊與警察配合，若這樣的話就判比較輕云云。惟查，
      (1)證人丙○○於90、91年當兵期間因施用第二級毒品安非
      他命案件，於91年4 月間為警查獲，而經國防部北部地方
      軍事法院裁定送觀察、勒戒，於91年7 月24日入所執行，
      同年8 月23日執行完畢乙節，有臺灣高等法院被告前案紀
      錄表、國防部北部地方軍事看守所出所通報單附卷可稽（
      見審卷(一)第165 、168 頁），應堪認定。(2)是以，證人丙○○既因施用毒品之行為，而經法院裁定送觀察、勒戒，
      並於91年8 月23日執行完畢，是則，證人丙○○應知悉無
      論是否供出毒品上源，應無所謂減免罪責之適用，然證人
      丙○○卻於出所後之91年9 月12日、91年10月8 日於檢察
      官偵訊中，仍指證係向被告己○○購買第二級毒品安非他
      命，從而，其辯稱因當兵怕被判很重，故依甲○○指示，
      指證被告乙節，尚難採信。(3)再者，證人丙○○於警詢中
      指證被告時，尚可描述被告年約25歲，身材瘦小，身高約
      155 公分，講國語（見偵卷第8 頁背面），並於偵訊中詳
      細證稱兩次交易毒品時，被告之胞弟丁○○有幫忙送貨等
      語（見偵卷第124 頁以下），此部分並核與被告之胞弟丁○○於偵訊中證述有幫被告將販賣之毒品送給買主之過程
      等語相符（91年度偵字第3294號卷附之91年2 月19日警詢
      筆錄、同上偵卷最末頁），是以，證人丙○○於警偵訊對
      於被告相關資訊能清楚描述，顯然非一般為減免罪責而誣
      指不認識之第三人所能及，且有其他證據足以佐證，由此
      可推論被告應有販賣毒品予證人丙○○無訛。(4)綜上，證
      人於審理中證詞，顯屬迴護被告之詞，尚難採信。
（七）證人庚○○固於審理時證稱：伊並未向被告買過安非他命
      ，伊係跟被告的朋友買的，伊都是去被告家裡，被告朋友
      有來，伊有遇見，伊私下跟被告的朋友說伊要拿，不然就
      打電話給被告問說她朋友有無在被告那裡，但被告並無拿
      安非他命給伊云云（見審卷(一)第196 至198 頁）。惟查，
      (1)關於「被告朋友」姓名為何乙節？證人庚○○到庭證稱
      ：名字伊不知道，但是大家彼此認識云云（見審卷(一)第19
      8 頁）。果真如此，當證人打電話予被告詢問「你朋友」
      有無在被告住處時，被告又如何知悉證人庚○○所指之朋
      友為何人？是證人此部分之證述，尚與常理不符，難以採
      信。
      (2)況證人於警詢中已清楚描述從90年12月份開始至91年1
      月間有向被告購買安非他命，係以打電話給己○○000000
      0000號行動電話聯絡，約定時間、地點後交易毒品，每次
      購買約新台幣一、二千元左右，並於偵訊中供承係透過被
      告向其男性朋友買安非他命，差不多有3 次，最多兩千元
      ，地點在苗栗縣頭份租屋處雙十街3 樓等語（見偵卷第12
      頁以下、第123 頁背面以下）。準此以觀，證人庚○○身
      為被告之胞妹戊○○之前夫，且彼此間並無恩怨關係，已
      如前述，證人庚○○既可清楚描述交易毒品之方式，並加
      指證被告，而證人庚○○與被告之行動電話通聯紀錄上於
      90年12月間及91年1 月間亦通話頻繁，是則，證人庚○○
      於警詢、偵訊中之證述，應可採信。(3)證人庚○○於審理
      中之證述，尚與事實不符，顯屬迴護被告之詞，難以採信
      。
（八）證人乙○○於審理時固證稱：伊有向被告拿過毒品，但是
      好像沒有跟被告買過云云（見審卷第150 頁）。惟查，(1)
      衡諸常情，若被告確實僅「轉讓」第二級毒品安非他命予
      證人乙○○施用，則證人乙○○如欲供出毒品上源以減免
      罪責，其大可據實以告，焉有誣指被告「販賣」毒品重罪
      之理？(2)證人乙○○於審理時經檢察官詰問時證稱：「（
      問：你為何在檢方問你時說只買過一次？）沈默」、「（
      問：為何95年的記得清楚，92年記不清楚？）92年記憶較
      清楚。」等語（見審卷第150 頁）。參諸常人對於過往事
      物之記憶，隨時日之間隔而漸趨模糊或失真，而證人既於
      92年間距離案發時間點較近，是其於偵查中所言，應較可
      採信。(3)綜上，證人乙○○審理中之證詞，與常情有違，
      尚難作為有利於被告之認定。
（九）證人甲○○於審理時固證稱：伊並無跟被告買過安非他命
      ，伊去被告那邊是去聊天、吸食毒品，伊把錢放在被告那
      邊，叫別人幫伊拿毒品，別人要交給伊時伊不在，因被告
      係屋主，伊就拜託被告收起來，再交給伊，係別人透過被
      告轉交給伊的云云。惟查，(1)關於證人甲○○所稱販毒之
      「別人」，其真實身份為何？證人甲○○證稱：「（問：
      你說叫別人幫你拿，別人是誰？）別人我不認識」、「（
      問：賣你的人究為何人？）忘了。」等語（見審卷(一)第
      190 、191 頁）。由此可知，證人並無法具體描述實際販
      賣毒品之「別人」係指何人，是此部分之證述，顯有可疑
      。(2)又證人經檢察官於審理時行反詰問時證稱：「（問：
      在檢察官91年9 月作證時是否說謊？）不是謊話」、「（
      問：你當時講的事否實在？）實在」、「（問：你打給被
      告的目的是要拿安非他命，這部分是否實在？）實在。」
      、「（問：每次交易數量1000元，你說拿錢的有幾次，約
      有兩三次，有一次下午四點.... 等 ，是否這樣？）對。
      」、「（問：所以你買毒品都是在被告住處？）對。」、
      「（問：提示偵卷第122 頁背面，你稱錢都是你進門的時
      候拿給被告，是否屬實？）屬實。」、「（問：安非他命
      則是他朋友放在桌上？）是。」等語（見審卷(一)第191 頁
      以下）。由此可知，證人於辯護人行主詰問時，證人雖翻
      異前詞為對被告有利之證述，但經檢察官行反詰問後，證
      人仍維持其偵訊中對被告不利之證述，是證人既經具結而
      當庭對被告為不利之證述，且其自承偵訊中係出於自由意
      志回答，距離案發時間點較近，記憶較清楚等語（見審卷
      第195 頁），是證人此部分不利於被告之證言，即較屬可
      採。(3)綜上，證人甲○○審理之初有利於被告之證言，無
      非係附和辯護人所問，而迴護被告之詞，尚難採信。
（十）至證人丁○○於審理時雖證稱：伊並沒有幫被告己○○將
      販賣予丙○○之毒品拿給丙○○云云（見審卷第204 頁）
      。惟查，證人丁○○於警詢中證稱：伊係被告之弟弟，與
      被告同樣住在苗栗縣頭份鎮○○街3 巷367 之5 號3 樓，
      伊與被告有一同施用安非他命，且被告有販賣安非他命，
      伊曾幫被告送過安非他命給買的人，都是客人打行動電話
      0000-000000 號給被告，再約定時、地交易，大部分都在
      住處樓下交易，每包安非他命新台幣1 千元之價格，並收
      取1 千元之現金，再將錢交予被告等語（91年度偵字第32
      94號卷之91年2 月19日警詢筆錄）。證人丁○○復於偵訊
      中供稱：伊有幫被告販賣毒品，客人來電後，被告要伊將
      毒品送至指定汽車上交易，一小包1 千元等語（同上偵卷
      最末頁）。準此，證人丁○○為被告之胞弟，且彼此無恩
      怨關係，於遭查獲施用毒品之第一時間即指證被告販毒，
      並將被告販毒之過程詳細交代，且自承幫被告交貨收錢。
      是以，證人丁○○於警詢、偵訊中之證述，自可採信。而
      其於審理時之證述，核與事實不符，顯屬迴護被告之詞，
      尚難憑採。
（十一）辯護意旨雖稱：檢察官起訴被告販賣毒品之時間點，被告
      正在懷孕或坐月子，衡情殊難想像被告於此時間販毒云云
      ，並提出戶籍謄本1 份為證。惟按，行為人販賣毒品，衡
      情與其懷孕、坐月子並無直接相關聯，換言之，即便係孕
      婦懷孕期間或生產後坐月子期間，並無礙於其販賣毒品之
      犯行，此與一般施用毒品之女子，如懷孕後會減少施用毒
      品之量，甚至暫時停止吸毒之行為有所不同。從而，此部
      分之辯護意旨，容有誤會，尚作為有利於被告之認定。
（十二）綜上所述，被告之辯解，與事實不符，尚難憑採。而證人
      有利於被告之證述，或與常理不符，或前後不一，均難作
      為有利於被告之認定。
四、論罪科刑理由：
（一）被告行為後，刑法業於94年2 月2 日經總統以華總一義字
      第09400014901 號令修正公布，並於95年7 月1 日施行（
      下稱新法，修正前刑法下稱舊法）。按新法第2 條第1 項
      規定，「行為後法律有變更者，適用行為時之法律。但行
      為後法律有利於行為人者，適用最有利於行為人之法律」
      。參酌最高法院95年度刑事庭第8 次會議決議，該條係規
      範行為後法律變更所生新舊法律比較適用之準據法，於新
      法施行後，應適用新法第2 條第1 項之規定，為「從舊從
      輕」之比較，先予敘明。次按，法律變更比較新舊法時，
      應就罪刑有關之共犯、未遂犯、想像競合犯、牽連犯、連
      續犯、結合犯，以及累犯加重、自首減輕暨其他法定加減
      原因（如身分加減）與加減比例等一切情形，本於統一性
      及整體性原則，綜其全部罪刑之結果而為比較，亦有最高
      法院95年度第8 次刑事庭會議決議可資參照。查本案涉及
      法律變更之部分，經附表二所示綜合比較新舊刑法之規定
      結果，以行為時法有利於被告，換言之，修正後之刑法，
      並無較修正前之刑法規定有利於被告，依新法第2 條第1
      項前段規定，自應一體適用被告行為時之刑法，合先敘明
      。
（二）按安非他命為毒品危害防制條例第2 條第2 項第2 款規定
      之第2 級毒品，核被告所為，係犯毒品危害防制條例第4
      條第2 項之販賣第2 級毒品罪。被告多次為販賣第2 級毒
      品安非他命前而持有毒品之低度行為，應為販賣之高度行
      為所吸收，不另論罪。
（三）被告己○○就如附表一編號1 之犯行與與丁○○間，及就
      如附表一編號2 及4 之犯行與姓名年籍不詳之成年男子間
      ，分別有犯意之聯絡及行為之分擔，均應論以共同正犯。
（四）被告己○○先後多次販賣如附表一所示之行為，時間緊接
      ，所犯為犯罪構成要件相同之罪名，顯係基於概括犯意反
      覆為之，為連續犯，應依修正前刑法第56條之規定，論以
      一罪，並加重其刑。
（五）量刑理由之說明：
      爰審酌被告有施用毒品而經法院裁定送觀察、勒戒之紀錄
      ，有臺灣高等法院被告前案紀錄表附卷可稽，其明知毒品
      對人體健康戕害甚鉅，仍連續販賣毒品予他人以牟利，且
      其犯後否認犯行，毫無坦承悔過之具體表現，浪費有限之
      司法資源，且起訴後係經通緝始到案，本應嚴罰重懲，故
      檢察官向本院具體求處有期徒刑10年6 月，固非無見，惟
      念及被告販賣毒品次數為9 次及販賣所得1 萬元，販毒數
      量並非甚鉅，屬於自用施用毒品者偶而兼以販毒，相較於
      一般販毒之中小盤商動輒數百甚至上千公克販賣毒品之量
      及賺取鉅額利益而言，被告犯行情節尚非惡劣嚴重，併參
      酌其生活狀況、品行、智識程度、犯罪之動機、目的、手
      段、所生危害等一切情狀，認檢察官之求刑稍嫌過重，爰
      量處主文所示之刑，以符罪刑相當原則。
（六）沒收部分：
    (1)按毒品危害防制條例第19條第1 項，係刑法第38條第1 項
      第2 款之特別規定，採義務沒收主義，苟能證明係供犯罪
      所用或因犯罪所得之財物，均應沒收之，如全部或一部不
      能沒收時，追徵其價額或以其財產抵償之，並不以當場搜
      獲扣押者為限（最高法院88年度臺上字2039號判決意旨參
      照）。
    (2)查本案被告所使用之門號0000-000000 號行動電話（不含
      其內之SIM 卡），係被告己○○所有供聯絡販賣第2 級毒
      品安非他命所使用之工具，已如前所認定，雖未經扣案，
      依前述說明意旨，自應毒品危害防制條例第19條第1 項規
      定，宣告沒收，如全部或一部不能沒收時，追徵其價額。
      至上述宣告沒收之行動電話內之SIM 卡應屬電信公司所有
      ，申請人僅因承租門號而取得使用權，非被告所有之物，
      ，爰不得併予宣告沒收，併此敘明。
    (3)又被告販賣第二級毒品所得之利益，共計得款1 萬元（本
      院採最有利於被告之認定即最低金額及次數，詳見附表一
      所示），屬犯罪所得之財物，應依毒品危害防制條例第19
      條第1 項規定宣告沒收，如全部或一部不能沒收時，以其
      財產抵償之。
五、應適用法律依據：
（一）刑事訴訟法第299條第1項前段。
（二）毒品危害防制條例第4 條第2 項、第19條第1 項。
（三）刑法第2 條第1 項前段、刑法第11條、第28條、（修正前
      ）刑法第56條。
本案經檢察官陳佞如到庭執行職務。
中    華    民    國    95    年    12    月    15   日
                  刑事第二庭 審判長   法  官  楊清益
                                      法  官  吳炳桂
                                      法  官  顧正德
以上正本證明與原本無異。
如不服本判決，應於判決送達後10日內向本院提出上訴狀（應抄
附繕本）。
                                      書記官  廖鳳美
中    華    民    國    95    年    12    月    19    日
附表一：
  ┌──┬────┬────┬────┬─────┬─────┬────────┐
  │編號│販賣對象│販賣時間│販賣地點│販賣毒品種│聯絡方式  │備            註│
  │    │        │        │        │類、數量及│          │                │
  │    │        │        │        │金額（新臺│          │                │
  │    │        │        │        │幣）      │          │                │
  ├──┼────┼────┼────┼─────┼─────┼────────┤
  │    │        │90年10月│苗栗縣南│購買安非他│丙○○以09│販賣安非他命所得│
  │    │        │間某日傍│庄鄉南庄│命1 包，1 │00000000號│共2千元。       │
  │1   │丙○○  │晚      │戲院巷子│千元。    │行動電話聯│                │
  │    │        │        │內。    │          │絡被告後，│                │
  │    │        │        │        │          │再由被告與│                │
  │    │        │        │        │          │具有共同販│                │
  │    │        │        │        │          │賣第二級毒│                │
  │    │        │        │        │          │品安非他命│                │
  │    │        │        │        │          │犯意聯絡之│                │
  │    │        │        │        │          │胞弟丁○○│                │
  │    │        │        │        │          │（另由檢察│                │
  │    │        │        │        │          │官偵辦中）│                │
  │    │        │        │        │          │駕車到場，│                │
  │    │        │        │        │          │由其弟絲自│                │
  │    │        │        │        │          │強交付安非│                │
  │    │        │        │        │          │他命，並收│                │
  │    │        │        │        │          │取價金。  │                │
  │    │        ├────┼────┼─────┼─────┤                │
  │    │        │90年12月│苗栗縣南│購買安非他│丙○○在被│                │
  │    │        │間某日早│庄鄉南江│命1 包，1 │告左列住處│                │
  │    │        │上11時許│村住處附│千元。    │附近遇到被│                │
  │    │        │。      │近。    │          │告後，欲購│                │
  │    │        │        │        │          │買毒品，隨│                │
  │    │        │        │        │          │即騎乘機車│                │
  │    │        │        │        │          │跟隨被告至│                │
  │    │        │        │        │          │住處附近，│                │
  │    │        │        │        │          │由與被告具│                │
  │    │        │        │        │          │有犯意聯絡│                │
  │    │        │        │        │          │之胞弟絲自│                │
  │    │        │        │        │          │強至該處當│                │
  │    │        │        │        │          │面交付毒品│                │
  │    │        │        │        │          │，並收取價│                │
  │    │        │        │        │          │金。      │                │
  ├──┼────┼────┼────┼─────┼─────┼────────┤
  │    │        │90年10月│苗栗縣頭│購買安非他│庚○○以09│販賣安非他命所得│
  │    │        │間至91年│份鎮雙十│命3 次各1 │00000000號│共4 千元。      │
  │    │        │1 月間。│路街3巷 │包，其中1 │行動電話聯│                │
  │2   │庚○○  │        │367 之5 │次大包2 千│絡被告所有│                │
  │    │        │        │號3 樓  │元，其餘2 │門號092706│                │
  │    │        │        │        │次各1 千元│1873電話後│                │
  │    │        │        │        │。        │，至左列被│                │
  │    │        │        │        │（依證人葉│告租屋處，│                │
  │    │        │        │        │仁良之證述│由與被告有│                │
  │    │        │        │        │，採最有利│共同販賣第│                │
  │    │        │        │        │於被告之認│二級毒品安│                │
  │    │        │        │        │定）      │非他命犯意│                │
  │    │        │        │        │          │聯絡之姓名│                │
  │    │        │        │        │          │年籍不詳之│                │
  │    │        │        │        │          │男性友人（│                │
  │    │        │        │        │          │另由檢察官│                │
  │    │        │        │        │          │偵辦中）當│                │
  │    │        │        │        │          │面交付第二│                │
  │    │        │        │        │          │級毒品安非│                │
  │    │        │        │        │          │他命，並收│                │
  │    │        │        │        │          │取價金。  │                │
  ├──┼────┼────┼────┼─────┼─────┼────────┤
  │    │        │        │苗栗縣頭│購買安非他│乙○○先以│販賣安非他命所得│
  │3   │乙○○  │91年1 月│份鎮銀河│命1包，共1│電話與被告│1千元。         │
  │    │        │間某日。│路某租屋│千元。    │聯絡，表示│                │
  │    │        │        │處。    │          │欲購買安非│                │
  │    │        │        │        │          │他命之意，│                │
  │    │        │        │        │          │再至被告位│                │
  │    │        │        │        │          │於左列租屋│                │
  │    │        │        │        │          │處，由被告│                │
  │    │        │        │        │          │當面交付邱│                │
  │    │        │        │        │          │郁倫安非他│                │
  │    │        │        │        │          │命1 包。  │                │
  ├──┼────┼────┼────┼─────┼─────┼────────┤
  │    │        │        │苗栗縣頭│購買安非他│甲○○以其│販賣安非他命所得│
  │    │        │        │份鎮雙十│命3 次各1 │所使用0925│共3千元。       │
  │4   │甲○○  │民國91年│街3 巷36│包，每包約│295159號行│                │
  │    │        │2 月間某│7 之5號 │0.8 公克，│動電話與被│                │
  │    │        │日。    │3 樓    │每次1 千元│告使用之  │                │
  │    │        │        │        │。        │0000000000│                │
  │    │        │        │        │          │號行動電話│                │
  │    │        │        │        │          │連絡後，確│                │
  │    │        │        │        │          │定交易時間│                │
  │    │        │        │        │          │後，即至被│                │
  │    │        │        │        │          │告左列租屋│                │
  │    │        │        │        │          │處敲門，經│                │
  │    │        │        │        │          │被告確認無│                │
  │    │        │        │        │          │誤開門，將│                │
  │    │        │        │        │          │錢交予被告│                │
  │    │        │        │        │          │，再由與被│                │
  │    │        │        │        │          │告具有共同│                │
  │    │        │        │        │          │販賣第二級│                │
  │    │        │        │        │          │毒品安非他│                │
  │    │        │        │        │          │命犯意聯絡│                │
  │    │        │        │        │          │之姓名年籍│                │
  │    │        │        │        │          │不詳之成年│                │
  │    │        │        │        │          │男性友人（│                │
  │    │        │        │        │          │另由檢察官│                │
  │    │        │        │        │          │偵辦中）當│                │
  │    │        │        │        │          │場將安非他│                │
  │    │        │        │        │          │命交付或放│                │
  │    │        │        │        │          │在桌上予呂│                │
  │    │        │        │        │          │明通。    │                │
  ├──┴────┴────┴────┴─────┴─────┴────────┤
  │合計販賣第二級毒品安非他命所得共1 萬元（本院採最有利於被告之認定即最低金額及│
  │次數）。                                                                    │
  └──────────────────────────────────────┘
附表二：
┌─────┬───────────┬───────────┬──────────┐
│比較法條  │舊法於本案適用之法律效│新法於本案適用之法律效│依從舊從輕原則比較結│
│          │果                    │果                    │果                  │
├─────┼───────────┼───────────┼──────────┤
│刑法第28條│2 人以上共同實施犯罪之│2 人以上共同實行犯罪行│僅「實施」修正為「實│
│          │行為者，皆為正犯。    │為者，皆為正犯。      │行」，不生有利或不利│
│          │                      │                      │於被告之情形。      │
├─────┼───────────┼───────────┼──────────┤
│刑法第33條│依修正前之刑法第33條第│依修正後之刑法第33條第│比較修正前後之主刑罰│
│          │5款 之規定，罰金為銀元│5款之規定，罰金刑為新 │金部分之數額，以95年│
│          │一元即新台幣三元以上。│臺幣一千元以上，以百元│7月1日修正公布施行前│
│          │                      │計算。                │之刑法規定，較有利於│
│          │                      │                      │被告。              │
├─────┼───────────┼───────────┼──────────┤
│刑法第56條│依修正前之刑法第56條之│依新法規定，已刪除刑法│比較修正前後之論罪罪│
│          │規定，連續數行為而犯同│第56條連續犯之規定，故│數部分，以95年7 月1 │
│          │一罪名者，以一罪論。但│應予分論併罰，但依同法│日修正公布施行前之刑│
│          │得加重其刑至2 分之1。 │第51條第5款但書，最長 │法規定，較有利於被告│
│          │                      │不得逾30年。          │。                  │
├─────┴───────────┴───────────┴──────────┤
│綜合比較結果：                                                                  │
│本案綜其全部罪刑之比較，修正後之刑法關於罰金刑下限、連續犯部分與修正前之刑法相比│
│較結果，並無較修正前之刑法規定有利於被告，自仍應依刑法第2 條第1 項前段之規定，一│
│體適用修正前（行為時）之刑法規定。                                              │
└────────────────────────────────────────┘
附錄本判決論罪科刑法條
毒品危害防制條例第4條第2項
製造、運輸、販賣第二級毒品者，處無期徒刑或7 年以上有期徒
刑，得併科新臺幣7 百萬元以下罰金。
毒品危害防制條例第19條第1項
犯第4 條至第9 條、第12條、第13條或第14條第1 項、第2 項之
罪者，其供犯罪所用或因犯罪所得之財物，均沒收之，如全部或
一部不能沒收時，追徵其價額或以其財產抵償之。


司法院資訊處製作；財團法人民間司法改革基金會備份。
